---
title: "R Notebook"
output: html_notebook
---
```{r}
library(readr)
importacao_siscori <- read_csv("Gaga/importacao_siscori.csv")
```

```{r}
#Criando a data
library(dplyr)
library(lubridate)
Data <- ym(importacao_siscori$anomes)
importacao_siscori$Data <- Data
```

```{r}
#Renomeando os códigos de cod_ncm
importacao_siscori$cod_ncm[importacao_siscori$cod_ncm==73211100] <- "Fogões"
importacao_siscori$cod_ncm[importacao_siscori$cod_ncm==84501100] <- "Máquina de lavar inferior a 10kg"
importacao_siscori$cod_ncm[importacao_siscori$cod_ncm==84502090] <- "Máquina de lavar superior a 10kg"
```

```{r}
#Retirando os 5 números finais de código pedido e removendo uma das observações duplicadas
library(stringr)
Codigo_pedido <- with(importacao_siscori, str_sub(codigo_pedido, end = -5))
importacao_siscori$codigo_pedido <- Codigo_pedido
BaseDados <- importacao_siscori %>% distinct()
BaseDados %>%
  select(-c(anomes, codigo_pedido))
```
```{r}
#Maior pedido de cada produto
Maior_Pedido <- BaseDados %>%
  group_by(cod_ncm) %>%
  summarise(
    maior_pedido = max(qtd_total_pedido)
  )
Maior_Pedido

```

```{r}
#Quantidade total de pedidos por data
Pedidos_Data <- BaseDados %>%
  group_by(cod_ncm, Data) %>%
  summarise(
    pedidos = sum(qtd_total_pedido)
  )
Pedidos_Data
```


```{r}
library(ggplot2)
#Fogões
ggplot(data = Pedidos_Data %>% filter(cod_ncm=="Fogões")) + geom_point(mapping = aes(y=pedidos, x=Data)) + ylim(0,150000)
```
O gráfico para os pedidos de fogões ao longo do tempo mostra relativa constância com os pedidos se distribuindo entre 0 e 75000 pedidos, com exceção de um pedido localizado perto dos 150000.

```{r}
#Máquina de lavar superior a 10kg
ggplot(data = Pedidos_Data %>% filter(cod_ncm=="Máquina de lavar superior a 10kg")) + geom_point(mapping = aes(y=pedidos, x=Data)) + ylim(0,250000) 
```
Por outro lado, o gráfico das máquinas de lavar roupa superiores a 10kg apresenta uma tendência crescente ao longo do tempo.

```{r}
#Máquina de lavar inferior a 10kg
ggplot(data = Pedidos_Data %>% filter(cod_ncm=="Máquina de lavar inferior a 10kg")) + geom_point(mapping = aes(y=pedidos, x=Data)) + ylim(0,1800)
```
O gráfico para a máquina de lavar roupa inferior a 10kg não apresenta uma tendência clara, apresentando relativa variância dos pedidos ao longo do tempo.

```{r}
#Fogões
BaseDados %>%
  filter(cod_ncm=="Fogões") %>%
  nrow()
#Máquina de lavar inferior a 10kg
BaseDados %>%
  filter(cod_ncm=="Máquina de lavar inferior a 10kg") %>%
  nrow()
#Máquina de lavar superior a 10kg
BaseDados %>%
  filter(cod_ncm=="Máquina de lavar superior a 10kg") %>%
  nrow()
```


```{r}
Pedidos_Produto <- BaseDados %>%
  group_by(cod_ncm) %>%
  summarise(
    pedidos = sum(qtd_total_pedido)
  )
Pedidos_Produto

```
É observado que o número de pedidos de fogões e máquinas de lavar roupa superiores a 10kg são bem superiores ao de máquinas de lavar roupa inferiores a 10kg, onde os pedidos por máquinas de lavar roupa superiores a 10kg é maior que a soma dos pedidos dos demais produtos.

```{r}
#País de origem = País de aquisição
 PO_PA <- BaseDados$pais_de_origem %in% BaseDados$pais_de_aquisicao
sum(PO_PA)
```
Das 12126 observações que temos na amostra, em 99,8% delas o país de origem é o mesmo que o país de aquisição.

```{r}
Moda <- function(v) {
   uniqv <- unique(v)
   uniqv[which.max(tabulate(match(v, uniqv)))]
}
Moda(BaseDados$pais_de_origem)     #País que mais vezes aparece como país de origem
Moda(BaseDados$pais_de_aquisicao)  #País que mais vezes aparece como país de aquisição
```
Analisando a moda da amostra, encontramos que a China aparece mais vezes como país de origem e a Coréia do Sul aparece mais vezes como país de aquisição.

```{r}
#Número de pedidos por país de origem
Pedidos_Pais_Origem <- BaseDados %>%
  group_by(pais_de_origem, cod_ncm) %>%
  filter(pais_de_origem %in% c("CHINA, REPUBLICA POP","ESTADOS UNIDOS","COREIA (DO SUL), REP")) %>%
  summarise(
    Pedidos = sum(qtd_total_pedido)
  )
Pedidos_Pais_Origem
```


```{r}
#Número de pedidos por país de aquisição
Pedidos_Pais_Aquisicao <- BaseDados %>%
  group_by(pais_de_aquisicao, cod_ncm) %>%
  filter(pais_de_aquisicao %in% c("CHINA, REPUBLICA POP","ESTADOS UNIDOS","COREIA (DO SUL), REP")) %>%
  summarise(
    Pedidos = sum(qtd_total_pedido)
  )
Pedidos_Pais_Aquisicao
```


